# 关于政府补助确认递延收益的结转问题

提问人：Yussion 时间：2020-07-30 20:33:08
请教陈版主以及各位大大：
实务中碰到这样一个问题。A公司获得政府补助 1000 万元，政府在协议中希望A公司在当地经营 10 年以上，利用自身优势招商引商，无资金使用限制；若不可履行则双方进行友好协商解决。A公司在当地的房租合同期限为 10年。现A公司已收到政府补助并确认了递延收益，请问该笔与收益相关的补助款是应按照以 10 年进行摊销，还是待10 年后再进行收益确认。

回答人：chenyiwei
要看该项补助的对象，即补助对象是企业在当地的资本性支出或者租房支出，还是其他一般费用性支出，或者无明确指明的补助对象。如果补助对象是其他一般费用性支出或者无明确补助对象的，则无需将政府补助按 10 年分摊计入损益。

提问人：Yussion 时间：2020-07-31 20:33:08
该政府补助无明确补助对象，若不按 10 年分摊计入收益，请问是要在收到当期一次计入收益还是于 10 年后再计入收益。

回答人：chenyiwei
在合理保证最终可满足条件的前提下，收到时可一次性计入损益。